【裁判字號】    98,訴,450
【裁判日期】    981027
【裁判案由】    毒品危害防制條例
【裁判全文】
臺灣宜蘭地方法院刑事判決               98年度訴字第450號
公  訴  人  臺灣宜蘭地方法院檢察署檢察官
被      告  甲○○
                    （另案在臺灣宜蘭監獄執行中）
上列被告因違反毒品危害防制條例案件，經檢察官提起公訴（98
年度毒偵字第389、402、403號），經本院裁定進行簡式審判程
序，爰不經通常審判程序，判決如下：
    主  文
甲○○犯施用第一級毒品罪，處有期徒刑拾月，扣案如附表一所
示之物沒收銷燬之；又犯施用第一級毒品罪，處有期徒刑拾月，
扣案如附表二所示之物沒收銷燬之。應執行有期徒刑壹年肆月，
附表一、二所示之物沒收銷燬之。
    事  實
一、甲○○前因施用毒品案件，經本院以96年度毒聲字第74號裁
    定送觀察、勒戒後，認有繼續施用毒品傾向，經本院以96年
    度毒聲字第189號裁定送強制戒治，於民國97年5月2日停止
    強制戒治出所，並由臺灣宜蘭地方法院檢察署檢察官以97年
    度戒毒偵字第39號為不起訴處分確定；再因施用毒品案件，
    經本院於98年4月13日，以97年度訴字第530號刑事判決判處
    有期徒刑7月確定。
二、詎甲○○猶不知慎行，基於同時施用第一級毒品海洛因（下
    稱海洛因）及第二級毒品甲基安非他命（下稱甲基安非他命
    ）之犯意，先後為下列行為：(一)於97年12月10日晚間8時許
    ，在宜蘭縣羅東鎮○○路租屋處，以將海洛因及甲基安非他
    命同時置於吸食器內燃燒吸食煙霧之方式，同時施用海洛因
    及甲基安非他命1次；(二)於98年6月8日中午12時許，在宜蘭
    縣羅東鎮○○路租屋處，以將海洛因及甲基安非他命同時置
    於吸食器內燃燒吸食煙霧之方式，同時施用海洛因及甲基安
    非他命1次。嗣其於：(一)97年12月11日凌晨3時50分許，為警
    在桃園縣桃園市○○街67號查獲，扣得海洛因2包（總計毛
    重0.7公克、驗後餘重0.68公克）、杓子1支、吸食器1個，
    並於同日凌晨5時4分許採集其尿液送鑑定之結果，呈嗎啡及
    甲基安非他命陽性反應；(二)98年6月8日下午3時許，在宜蘭
    縣羅東鎮○○街86號因毒品案件為警緝獲，扣得海洛因8包
    （其中6包合計淨重2.17公克；另2包合計淨重0.255公克、
    驗後餘重0.2544公克）、甲基安非他命1包（淨重0.315公克
    、驗後餘重0.3147公克）、提撥管1支，並於同日下午4時6
    分許經警採集尿液送鑑定之結果，呈嗎啡及甲基安非他命陽
    性反應。
三、案經桃園縣政府警察局報請桃園地方法院檢察署檢察官呈請
    臺灣高等法院檢察署檢察長令轉及宜蘭縣政府警察局蘇澳分
    局報請臺灣宜蘭地方法院檢察署檢察官偵查起訴。
    理  由
一、訊據被告甲○○於本院審理中，對於上開施用海洛因及甲基
    安非他命犯行均坦承不諱，且其為警先後於97年12月11日、
    98年6月8日採集尿液送鑑定之結果，均呈嗎啡及甲基安非他
    命陽性反應，有桃園縣政府警察局被採尿人尿液暨毒品真實
    姓名與編號對照表、宜蘭縣政府警察局蘇澳分局應受尿液採
    驗人尿液檢體採集送驗紀錄表、臺灣檢驗科技股份有限公司
    濫用藥物檢驗報告，及慈濟大學濫用藥物檢驗中心檢驗總表
    在卷可證。而被告於97年12月11日查獲時扣得之粉末狀物品
    2包，經送鑑定後，係毒品海洛因，有臺灣檢驗科技股份有
    限公司濫用藥物檢驗報告附卷可證，再被告於98年6月8日查
    獲時扣得之粉末狀物品8包、結晶狀物品1包，經送鑑定後，
    分別係毒品海洛因及甲基安非他命，有法務部調查局濫用藥
    物實驗室毒品鑑定書、交通部民用航空局航空醫務中心毒品
    鑑定書等件在卷可佐。又被告前因施用毒品案件，經本院以
    96 年度毒聲字第74號裁定送觀察、勒戒後，認有繼續施用
    毒品傾向，經本院以96年度毒聲字第189號裁定送強制戒治
    ，於97年5月2日停止強制戒治出所，並由臺灣宜蘭地方法院
    檢察署檢察官以97年度戒毒偵字第39號為不起訴處分確定，
    再因施用毒品案件，經本院以97年度訴字第530號刑事判決
    判處有期徒刑7月確定，有卷附臺灣高等法院被告前案紀錄
    表可參。依上所述，本件事證明確，被告施用毒品犯行堪以
    認定，應依法論科。
二、查海洛因、甲基安非他命分別為毒品危害防制條例第2條第2
    項第1、2款所規定之第一、二級毒品，不得擅自施用，核被
    告前開施用海洛因、甲基安非他命之行為，分別係犯毒品危
    害防制條例第10條第1項施用第一級毒品罪，及同條第2項施
    用第二級毒品罪。被告施用行為前後持有海洛因、甲基安非
    他命之低度行為，分別為其施用之高度行為所吸收，均不另
    論罪。被告以一施用行為同時施用海洛因及甲基安非他命，
    為想像競合犯，應從一重依施用第一級毒品罪論處。被告所
    犯上開施用第一級毒品罪2罪，犯意各別，行為互殊，應予
    分論併罰。爰審酌被告前經毒品危害防制條例觀察、勒戒及
    強制戒治程序，竟再犯本件施用毒品犯行，惟念其坦承犯行
    ，態度良好及施用情形等一切情狀，就其所犯上開2罪分別
    量處如主文所示之刑，並定其應執行之刑，以示懲儆。扣案
    之海洛因10包、甲基安非他命1包，係查獲之毒品，另扣案
    之杓子1支、吸食器1個、提撥管1支，係專供被告施用毒品
    之器具，業據被告供認在卷，爰依毒品危害防制條例第18條
    第1項前段宣告沒收銷燬之。扣案之分裝袋1包，被告否認係
    供施用毒品所用之物，依卷內資料亦無積極證據證明，爰不
    為沒收之諭知。
據上論斷，應依刑事訴訟法第273條之1第1項、第299條第1項前
段，毒品危害防制條例第10條第1項、第2項、第18條第1項前段
，刑法第11條前段、第55條、第51條第5款，判決如主文。
本案經檢察官陳嘉瑜到庭執行職務
中    華    民    國    98    年    10    月    27    日
                  刑事第四庭法  官  辜漢忠
以上正本證明與原本無異。
如不服本判決應於收受送達後十日內向本院提出上訴書狀，並應
敘述具體理由；其未敘述上述理由者，應於上訴期間屆滿後二十
日內向本院補提理由書(均須按他造當事人之人數附繕本)「切勿
逕送上級法院」。
                            書記官  許麗汝
中    華    民    國    98    年    10    月    28    日
附表一
┌───┬───────────────────────┐
│編  號│        應沒收銷燬之物                        │
├───┼───────────────────────┤
│ 一   │第一級毒品海洛因貳包（毛重零點柒公克、驗後餘重│
│      │零點陸捌公克）                                │
├───┼───────────────────────┤
│ 二   │杓子壹支                                      │
├───┼───────────────────────┤
│ 三   │吸食器壹個                                    │
└───┴───────────────────────┘
附表二
┌───┬───────────────────────┐
│編  號│        應沒收銷燬之物                        │
├───┼───────────────────────┤
│ 一   │第一級毒品海洛因捌包（其中陸包合計淨重貳點壹柒│
│      │公克；另貳包合計淨重零點貳伍伍公克、驗後餘重零│
│      │點貳伍肆肆公克）                              │
├───┼───────────────────────┤
│ 二   │第二級毒品甲基安非他命壹包（淨重零點壹伍公克│
│      │、驗後餘重零點壹肆柒公克                    │
├───┼───────────────────────┤
│ 三   │提撥管壹支                                    │
└───┴───────────────────────┘
附錄本案論罪科刑法條：
毒品危害防制條例第10條
施用第一級毒品者，處 6 月以上 5 年以下有期徒刑。
施用第二級毒品者，處 3 年以下有期徒刑。


司法院資訊處製作；財團法人民間司法改革基金會備份。
